臺灣高等法院刑事判決               100年度上易字第1636號
上  訴  人  臺灣新竹地方法院檢察署檢察官
被      告  丁純榮
上列上訴人因被告竊盜案件，不服臺灣新竹地方法院99年度易字
第43號，中華民國100年5月18日第一審判決（起訴案號：臺灣新
竹地方法院檢察署98年度偵字第3710號），提起上訴，本院判決
如下：
    主  文
原判決關於無罪部分撤銷。
丁純榮共同竊盜，處有期徒刑肆月，如易科罰金，以新臺幣壹仟
元折算壹日。
    事  實
一、丁純榮與韋述山共同意圖為自己不法之所有，於民國98年5
    月7日凌晨1時30分許，駕駛車牌號碼1261-VL號自用小貨車
    ，前往新竹市○○路○段337巷18號旁，徒手竊取振道有線電
    視公司所有置於路旁之有線電線軸209公斤，嗣為警當場查
    獲，並扣得209公斤之有線電線軸。
二、案經簡煜文訴由新竹市警察局第三分局報告臺灣新竹地方法
    院檢察署檢察官偵查起訴。
    理  由
壹、程序部分：按被告以外之人於審判外之言詞或書面陳述，除
    法律有規定者外，不得作為證據。又被告以外之人於審判外
    之陳述，經當事人於審判程序同意作為證據，法院審酌該言
    詞陳述或書面陳述作成時之情況，認為適當者，亦得為證據
    。當事人、代理人或辯護人於法院調查證據時，知有第159
    條第1項不得為證據之情形，而未於言詞辯論終結前聲明異
    議者，視為有前項之同意，刑事訴訟法第159條第1項及第15
    9條之5分別定有明文。經查，本件被告丁純榮就證人即被告
    韋述山、證人簡煜文、劉燕霖於警詢及偵訊時之證述，在本
    院準備程序及審理程序中，就證據能力一節均表示無意見，
    並未於本案言詞辯論終結前聲明異議，而本院審酌上開證人
    於警詢及偵訊時之陳述係於案發後就自己親身經歷之事實所
    為者，依其陳述作成時之情況並無不適當，且非非法取得之
    證據，又無證明力明顯過低之情形，復經本院於審判期日就
    上開證據進行調查、辯論，依前開規定，自得為證據；次按
    ，本案認定事實所引用之文書證據，並無證據證明係公務員
    違背法定程序所取得，亦無刑事訴訟法第159條之4之顯有不
    可信之情況與不得作為證據之情形，本院斟酌本案卷內之證
    據並非非法取得，亦無證明力明顯過低之情形，且經本院於
    審判期日依法進行證據之調查、辯論，被告於訴訟上之程序
    權，已受保障，故前揭各該證據，亦均得採為證據。
貳、實體部分：
一、訊據被告丁純榮對於上開與韋述山共同駕駛車牌號碼1261-V
    L號自用小貨車，前往新竹市○○路○段337巷18號旁，搬取
    振道有線電視公司所有置於路旁之有線電線軸209公斤，為
    警當場查獲，並扣得209公斤之有線電線軸等客觀事實，供
    認不諱，核與韋述山供述相符，並有扣案之有線電線軸可稽
    。被告雖否認主觀上有竊盜之認識，辯稱：伊係在不知情之
    情形下，應韋述山之託，幫忙將東西搬運回臺北，無竊盜之
    犯意云云。
二、惟查：(一)被告於98年4月26日即曾與韋述山在新竹市○○街
    共同竊取昶虹科技有限公司之電纜線（此部分經原審以同案
    判罪，被告未上訴而告確定），而本件98年5月7日凌晨1時
    30分許與韋述山駕車搬運有線電線軸之行為，發生在後，既
    有前竊盜經驗，後之行為豈有不知為竊盜之理？(二)被告於97
    年間曾在國仲視訊工程有限公司任職，從事光纖纜線佈設業
    務，對於電纜線之佈設情形，應知之甚稔。對於無緣無故邀
    其搬運系爭有線電線軸、且欲遠從新竹市搬運至臺北，豈有
    不生懷疑之理？而韋述山對之若有正當權源，豈有不示知被
    告之理？(三)從而，被告所為無竊盜犯意之辯解，屬卸責之詞
    ，不足憑信，其竊盜犯罪，堪予認定。核被告所為，係犯刑
    法第320條第1項竊盜罪。又被告丁純榮與韋述山間，就本案
    犯行，互有犯意聯絡及行為分擔，均為共同正犯。
三、原審遽信被告之辯解，諭知被告此部分無罪之判決，有所違
    誤，檢察官上訴意旨指摘原判決上開部分不當云云，為有理
    由，本院自應將原判決此部分撤銷改判。
四、爰審酌被告犯罪動機、目的及刑法第57條所列各款一切等犯
    罪情狀，處以如主文所示之刑，並諭知易科罰金之折算標準
    ，以示懲儆。
據上論斷，應依刑事訴訟法第369條第1項前段、第364條、第299
條第1項前段，刑法第28條、第320條第1項、第41條第1項，判決
如主文。
本案經檢察官曾俊哲到庭執行職務。
中    華    民    國   100    年    8     月    25    日
                  刑事第二十三庭審判長法  官  童有德
                                      法  官  劉方慈
                                      法  官  陳祐治
以上正本證明與原本無異。
不得上訴。
                                      書記官  林立柏
中    華    民    國   100    年    8     月    25    日
附錄法條：
中華民國刑法第320條
意圖為自己或第三人不法之所有，而竊取他人之動產者，為竊盜
罪，處五年以下有期徒刑、拘役或五百元以下罰金。
意圖為自己或第三人不法之利益，而竊佔他人之不動產者，依前
項之規處斷。
前二項之未遂犯罰之。